臺灣高等法院民事裁定
111年度非抗字第88號
再抗告人    連立凱  



代  理  人  林紹源律師                      
相  對  人  許雍雍  
代  理  人  翁偉倫律師
            徐翌菱律師                      
上列當事人間票款執行事件，再抗告人對於中華民國111年7月29
日臺灣臺北地方法院111年度抗字第344號裁定提起再抗告，本院
裁定如下：
    主  文
再抗告駁回。
再抗告費用由再抗告人負擔。
    理  由
一、按對於非訟事件抗告法院之裁定再為抗告，僅得以其適用法
    規顯有錯誤為理由，非訟事件法第45條第3項定有明文。所
    謂適用法規顯有錯誤，係指原裁定就其取捨證據所確定之事
    實適用之法規顯然不合於法律規定，或與司法院現尚有效及
    大法官會議之解釋顯然違反者而言（最高法院60年度台再字
    第170號、71年度台再字第210號、80年度台上字第1326號裁
    判先例參照）。次按本票上雖有免除作成拒絕證書之記載，
    執票人仍應於所定期限內，為付款之提示。但對於執票人主
    張未為提示者，應負舉證之責，此觀票據法第124條準用同
    法第95條之規定即明。準此，本票載明免除作成拒絕證書者
    ，執票人以其到期提示，未獲付款為由，聲請裁定准予強制
    執行時，無庸證明提示之事實，若發票人抗辯執票人未為提
    示，應由發票人就此抗辯事實，負舉證之責。又本票執票人
    依票據法第123條規定，聲請法院裁定許可對發票人強制執
    行，係屬非訟事件，此項聲請之裁定，及抗告法院之裁定，
    僅依非訟事件程序，以審查強制執行許可與否，並無確定實
    體上法律關係存否之效力，如發票人就票據債務之存否有爭
    執時，應由發票人提起確認之訴，以資解決（最高法院57年
    台抗字第76號裁判先例參照）。
二、相對人於原法院聲請意旨略以：伊執有再抗告人於民國（下
    同）110年10月20日簽發之未約定利息、面額新臺幣400萬元
    、未載到期日、免除作成拒絕證書之本票1紙（下稱系爭本
    票），伊於111年4月20日提示未獲付款，爰提出系爭本票，
    聲請裁定准予強制執行，經原法院簡易庭司法事務官於民國
    111年5月4日以111年度司票字第6635號裁定（下稱系爭本票
    裁定）准許強制執行。再抗告人不服，提起抗告，經原裁定
    駁回其抗告。再抗告人不服，再為抗告意旨略以：系爭本票
    有無提示而未獲付款，涉及票款利息起算日，相對人未持系
    爭本票向伊為付款提示，違反本票提示性，爰請求廢棄原裁
    定等語。
三、經查，系爭本票依其形式觀之，已具備法定要件，屬有效之
    本票，相對人並主張其提示未獲付款，此為原裁定所確定之
    事實，則原裁定以系爭本票已載明免除作成拒絕證書，相對
    人聲請就系爭本票裁定准予強制執行時，表明已經提示者，
    毋庸提出已為付款提示之證據，再抗告人抗辯相對人未為付
    款之提示乙節，應由再抗告人負舉證之責，惟再抗告人並未
    舉證證明相對人未為付款之提示為由，維持原法院司法事務
    官所為系爭本票裁定，而駁回再抗告人之抗告，其適用票據
    法第124條準用同法第95條但書規定並無錯誤。再抗告人仍
    執前詞指摘原裁定適用法規顯有錯誤，求予廢棄，為無理由
    ，應予駁回。
四、據上論結，本件再抗告為無理由，爰裁定如主文。
中　　華　　民　　國　　111 　年　　9 　　月　　27　　日
                  民事第二十四庭
                      審判長法  官  鍾素鳳
                            法  官  陳心婷
                            法  官  郭俊德
正本係照原本作成。
不得抗告。
中　　華　　民　　國　　111 　年　　9 　　月　　27　　日
   　　　　　　　　　　　　 書記官　葉國乾